臺灣臺中地方法院民事裁定
111年度抗字第213號
抗  告  人  蘇秀香  
            黃彥綸  
相  對  人  吳少齊  


上列當事人間聲請本票裁定事件，抗告人對於民國111年7月18日
本院司法事務官所為111年度司票字第4193號裁定提起抗告，本
院合議庭裁定如下：
    主  文
抗告駁回。
抗告程序費用新臺幣壹仟元由抗告人連帶負擔。
    理  由
一、抗告意旨略以：抗告人蘇秀香未曾簽立如附表所示之本票（
    下稱系爭本票）予相對人，且抗告人均未積欠相對人任何債
    務，相對人對抗告人均無債權存在。又於民國111年6月21日
    ，抗告人黃彥綸係受相對人以恐嚇脅迫等不法手段，在非基
    於自由意志情形下始簽立系爭本票，黃彥綸已於同年月22日
    報案，現由刑事偵查中，爰依法提起本件抗告等語。
二、按本票執票人向本票發票人行使追索權時，得聲請法院裁定
    後強制執行，票據法第123條定有明文。次按本票執票人，
    依票據法第123條規定，聲請法院裁定許可對發票人強制執
    行，係屬非訟事件，此項聲請之裁定，及抗告法院之裁定，
    僅依非訟事件程序，以審查強制執行許可與否，並無確定實
    體上法律關係存否之效力，如發票人就票據債務之存否有爭
    執時，應由發票人提起確認之訴，以資解決（最高法院57年
    台抗字第76號、83年度台抗字第227號裁定意旨參照）。
三、經查：本件相對人於原審主張其執有抗告人等所共同簽發之
    系爭本票，詎經提示未獲付款，爰依票據法第123條聲請裁
    定許可強制執行等情，業據其提出系爭本票為證，本院形式
    審查系爭本票符合票據法第120條第1項所定應記載事項，而
    為有效，是原裁定准許強制執行，尚無違誤。至抗告人等以
    黃彥綸係受恐嚇脅迫而簽發系爭本票，渠等與相對人間並無
    債權債務關係等語置辯，核屬實體上法律關係之爭執，應另
    循訴訟程序解決，不得於本件非訟程序所得加以審究。從而
    ，抗告人提起本件抗告，並無理由，應予駁回。
四、又按非訟事件，依法應由關係人負擔費用者，法院裁定命關
    係人負擔時，應一併確定其數額；非訟事件程序費用之負擔
    ，有相對人者，準用民事訴訟法有關訴訟費用之規定，非訟
    事件法第24條第1項及第21條第2項定有明文。本件抗告業經
    駁回在案，依上開法條規定，本院應予確定程序費用額。茲
    因抗告人等提起本件抗告，除繳納抗告費1,000元外，未有
    其餘程序費用之支出。是以，本件應由抗告人等負擔之程序
    費用額確定為1,000元。
五、據上論結，本件抗告為無理由，依非訟事件法第46條、第21
    條第2項、第24條第1項，民事訴訟法第495條之1第1項、第4
    49條第1項、第95條、第85條第2項，裁定如主文。
中　　華　　民　　國　　111 　年　　9 　　月　　12　　日
                民事庭第一庭  審判長法　官　許石慶
                                    法　官　王詩銘
                                    法　官　蔡孟君
正本係照原本作成。
本裁定不得再抗告。
中　　華　　民　　國　　111 　年　　9 　　月　　12　　日
                                    書記官　鄭雅雲

附表：利息自利息起算日起至清償日止按週年利率百分之6計算      發票日 (民國) 票面金額 (新臺幣) 到期日  利息起算日 票據號碼 111年6月21日 105萬元 111年6月22日 111年6月22日 WG0000000